臺灣高等法院刑事裁定
　　再審聲請人
　　即自 訴 人　甲○○
　　被　　　告　乙○○
上列聲請人因自訴被告瀆職案件，對於最高法院92年度台上字第
1197號，中華民國 92年3月13日第三審判決，聲請再審，本院裁
定如下：
    主  文
再審之聲請駁回。
    理  由
一、按受理再審聲請之法院，應先審查再審之聲請是否具備合法
    條件，若其聲請再審之程序違背規定時，即應以其聲請不合
    法，依刑事訴訟法第四百三十三條規定裁定駁回之；必再審
    之聲請合法，始能進而審究其再審有無理由。又再審係為原
    確定判決認定事實錯誤而設之救濟程序，是聲請再審之對象
    ，應為確定之實體判決。倘不具實體之確定力，不得以之為
    聲請再審之客體，而此項得否作為聲請再審之客體，又屬首
    應調查、審認之事項，必也於再審聲請人聲請再審之確定判
    決，係得作為聲請再審之客體，受理之法院方得進而為其他
    程序及實體上審查。本件聲請人自訴被告乙○○違反貪污治
    罪條例案件，業經臺灣臺北地方法院以九十一年度自字第八
    三一號判決認自訴人所提起者係依法不得提起自訴之案件，
    而依刑事訴訟法第三百三十四條規定，諭知自訴不受理之判
    決。嗣聲請人就該不受理判決提起上訴，經本院認聲請人之
    上訴為無理由，而以九十一年度上訴字第三七六六號判決駁
    回其上訴。聲請人不服提起第三審上訴，經最高法院認其上
    訴違背法律上之程式，以九十二年度台上字第一一九七號判
    決駁回其上訴確定，有各該判決書在卷可稽。故再審聲請人
    對於最高法院九十二年度台上字第一一九七號判決聲請再審
    ，依照前開說明，上開最高法院判決，並非實體確定判決，
    再審聲請人以之為對象聲請再審，其聲請再審之程序，自屬
    違背規定。
二、次按為受判決人之不利益聲請再審，固得由管轄法院之檢察
    官及自訴人為之。但自訴人聲請再審者，以有刑事訴訟法第
    四百二十二條第一款規定之情形為限，同法第四百二十八條
    第一項但書規定甚明。而刑事訴訟法第四百二十二條第一款
    所規定之情形，乃指同法第四百二十條第一項第一款: 原判
    決所憑之證物已證明其為偽造或變造者。第二款: 原判決所
    憑之證言、鑑定或通譯已證明其為虛偽者。第四款: 原判決
    所憑之通常法院或特別法院之裁判已經確定裁判變更者。第
    五款: 參與原判決或前審判決或判決前所行調查之法官，或
    參與偵查或起訴之檢察官因該案件犯職務上之罪已經證明者
    而言。而上述情形之證明，以經判決確定或其刑事訴訟不能
    開始或續行非因證據不足者為限，始得聲請再審，同法第四
    百二十條第二項亦著有明文。本件再審聲請人係依刑事訴訟
    法第四百二十二條第二款之發現確實之新證據提起再審之聲
    請，與同法第四百二十八條第一項但書之規定不符。且聲請
    再審意旨一再指稱：受判決人乙○○職司檢察業務，而為參
    與偵查或起訴之檢察官，明知有罪之人卻無故不使其受追訴
    或處罰，以及不將再審聲請人即自訴人之再議案轉呈台灣高
    等法院檢察署，乃遽以報結，此為原確定判決未予詳查之新
    證據云云，然乙○○並未因犯瀆職罪而被判刑確定，抗告意
    旨亦未說明原確定判決如何有刑事訴訟法第四百二十二條第
    一款、第二款、第四款、第五款等情形，其聲請再審之程序
    顯屬違背規定，揆諸前揭說明，本件再審之聲請，顯不合法
    ，應予駁回。
三、據上論結，應依刑事訴訟法第四百三十三條，裁定如主文。
中　　華　　民　　國　　94　　年　　6 　　月　　17　　日
                  刑事第七庭審判長法  官  蔡秀雄
                                  法  官  林明俊
                                  法  官  蘇素娥
以上正本證明與原本無異。
如不服本裁定，應於收受送達後五日內向本院提出抗告狀。
                                  書記官  何閣梅
中　　華　　民　　國　　94　　年　　6 　　月　　17　　日
